臺灣士林地方法院民事判決　　　　　　　 96年度訴字第401號
原　　　告　台灣中小企業銀行股份有限公司
法定代理人　戊○○
訴訟代理人　乙○○
被　　　告　沅洋壓克力實業有限公司
兼法定代理　丁○○
人
被　　　告　甲○○
　　　　　　丙○○
上列當事人間清償借款事件，本院於中華民國96年5 月23日言詞
辯論終結，判決如下：
    主  文
一被告沅洋壓克力實業有限公司、甲○○、丙○○、丁○○應連
  帶給付原告新台幣柒拾萬肆仟肆佰貳拾玖元，及如附表編號
  一所示之利息及違約金。
二被告丁○○應給付原告新台幣壹萬壹仟捌佰壹拾元及如附表
  編號二所示之利息、違約金。
三被告甲○○應給付原告新台幣伍仟零陸拾捌元及如附表編號三
  所示之利息、違約金。
四訴訟費用新台幣捌仟貳佰陸拾元，由被告沅洋壓克力實業有限
  公司、甲○○、丙○○、丁○○連帶負擔百分之九十八即新台
  幣捌仟零玖拾伍元；被告丁○○負擔百分之一即新台幣捌拾參
  元；剩餘之訴訟費用新台幣捌拾貳元被告甲○○負擔。
五本判決於原告以新台幣貳拾伍萬壹仟元或等值之中央政府重大
  交通建設公債九十一年度甲類第八期登錄債券為被告供擔保後
  ，得假執行。
  事實及理由
一、本件被告四人經合法通知，均未於言詞辯論期日到場，核無
    民事訴訟法第386 條所列各款情形，爰依原告之聲請，由其
    一造辯論而為判決。
二、原告起訴主張：
  (一)被告沅洋壓克力實業有限公司（下稱被告沅洋公司）於民國
    94 年6月10日邀同被告甲○○、丙○○、丁○○為連帶保證
    人，向原告借款新台幣（下同）150 萬元，約定借款期間自
    94年6 月10日起至97年6 月10日止，並自實際撥款日起，依
    年金法，按月攤還本息，借款利率按原告基準利率加2.65％
    （目前為6.45％）計息。如逾期未清償本金，上開借款則視
    為全部到期，並自應清償日起，逾期6 個月以內，依約定利
    率10％；逾期超過6 個月者，依約定利率20％加付違約金。
    詎被告被告沅洋公司僅攤還本息至96年2 月10日止，自96年
    3 月10日起即未依約攤還本息，其所欠借款734,429 元應視
    為全部到期，並應給付如附表編號一所示之利息及違約金，
    而被告甲○○、丙○○、丁○○為連帶保證人，亦應負連帶
    清償之責。
  (二)被告丁○○於92年9 月19日向原告申請辦理國際信用卡，經
    原告核發卡號為0000-0000-0000-0000 之信用卡一張。其中
    循環利率及還款方式：依信用卡約定條款第14條、第15條約
    定，持卡人應將當期之應付帳款於當期繳款截止日前繳付於
    原告。被告丁○○之結帳日為每月之7 日，其繳款截止日為
    每月之21日。再者，持卡人得選擇以循環信用之方式繳納款
    項，即於當期繳款截止日前繳納最低應繳金額以上之數額予
    原告；最低應繳款金額係以信用額度內使用信用卡交易之金
    額之5 ％，加計超過信用額度之全部使用信用卡之交易金額
    、循環信用利息、違約金及年費、預借現金手續費、掛失手
    續費、調閱帳單手續費等其他應繳費用為計算。另外利息及
    違約金約定：依信用卡約定條款第15條第3 項約定，各筆循
    環信用利息之計算，係自各筆帳款入帳日起，依帳款餘額以
    原告行依照持卡人信用評分結果所定信用卡優惠利率（被告
    丁○○應適用優惠利率為年息15.8％）計算至該筆帳款結清
    日止；而持卡人若未於每月應繳款截止日前付清最低應繳金
    額或遲誤繳款期限者，另應依信用卡約定條款第15條第4 項
    約定收取逾期手續費（即違約金）：延滯第一個月者，當月
    計付逾期手續費100 元；延滯第二個月者，當月計付逾期手
    續費300 元；延滯第三個月以上者，每月計付逾期手續費60
    0 元。被告丁○○於原告核發上開信用卡後陸續為簽帳消費
    ，截至96年3 月7 日止，被告丁○○尚有11,813元（其中消
    費帳款為11,486元）未付。依信用卡約定條款第21條第1 項
    第3 款及第22條第1 項之約定，上開欠款即全部視為到期，
    被告丁○○應給付原告如附表編號二所示之利息及違約金。
  (三)被告甲○○於92年9 月19日向原告申請辦理國際信用卡，經
    原告核發卡號為0000-0000-0000-0000 之信用卡一張。其中
    被告甲○○信用卡之優惠利率為年息18.8％，其餘循環利率
    、還款方式及違約金之約定均同上述。被告甲○○於原告核
    發上開信用卡後陸續為簽帳消費，截至96年3 月7 日止，被
    告甲○○尚有5,068 元（其中消費帳款為4,632 元）未付。
    依信用卡約定條款第21條第1 項第3 款及第22條第1 項之約
    定，上開欠款亦全部視為到期，被告甲○○應給付原告如附
    表編號三所示之利息及違約金。
  (四)上開請求，願以現金或等值之中央政府重大交通建設公債91
    年度甲類第8 期登錄債券供擔保後，請准宣告假執行。
三、原告主張之上開事實，業據提出與所述相符之借據一紙、授
    信契約書四紙、作業查詢單三紙、放款利率歷史資料表一紙
    、信用卡申請書二紙、信用卡約定條款一紙等件（均影本）
    為證。被告四人經合法通知無正當理由未到場，亦未提出任
    何書狀作任何聲明及陳述，應堪信原告之主張為真實。
四、按借用人應於約定期限內，返還與借用物種類、品質、數量
    相同之物；數人負同一債務，明示對於債權人各負全部給付
    之責任者，為連帶債務；遲延之債務，以支付金錢為標的者
    ，債權人得請求依法定利率計算之遲延利息，但約定利率較
    高者，仍從其約定利率，民法第478 條、第272 條第1 項、
    第233 條第1 項分別定有明文。從而，原告依兩造簽立之借
    據第4 條、第5 條、授信約定書第5 條之約定及連帶保證的
    法律關係，請求被告四人連帶給付如附表編號一所示之金額
    、利息及違約金，即無不合。原告另依國際信用卡約定條款
    第15條第3 項、第4 項之約定，請求被告丁○○、甲○○各
    給付如附表編號二、三所示之金額、利息及違約金，亦無不
    合，均應予准許。
五、原告陳明願供擔保請准宣告假執行，經核無不合，亦應予准
    許，爰酌定相當擔保金額宣告之。
六、據上論結，本件原告之訴為有理由，依民事訴訟法第385 條
    第1 項前段、第78條、第85條第2 項、第87條第1 項、第39
    0 條第2 項，判決如主文。
中　　華　　民　　國　　96　　年　　5 　　月　　30　　日
                  民事第二庭  法  官  林政佑
以上正本證明與原本無異。
如對本判決上訴須於判決送達後20日內向本院提出上訴狀。
中　　華　　民　　國　　96　　年　　6 　　月　　5 　　日
                              書記官  楊錫芬
~T42X0L2;
附表：（96年度訴字第401號）
┌───┬──────┬───────┬───┬──────────────────────┐
│編號  │  金  額    │利息計算期間  │利息  │ 違約金期間及違約金                         │
│      │（新台幣）  │              │年利率│                                            │
├───┼──────┼───────┼───┼──────────────────────┤
│一    │734,429元   │自96年2 月11日│6.45％│自96年3 月11日起至清償日止，逾期六個月內，按│
│      │            │起至清償日止  │      │前開利息10％計算之違約金；逾期超過六個月者，│
│      │            │              │      │按前開利息20％計算之違約金。                │
├───┼──────┼───────┼───┼──────────────────────┤
│二    │11,813元    │其中11,486元部│15.8％│自96年3 月8 日起至96年9 月7 日止，延滯第一個│
│      │            │分自96年3 月8 │      │月者，當月計付逾期手續費100 元；延滯第二個月│
│      │            │日起至清償日止│      │者，當月計付逾期手續費300 元；延滯第三個月以│
│      │            │              │      │上者，每月計付逾期手續費600 元。            │
├───┼──────┼───────┼───┼──────────────────────┤
│三    │5,068元     │其中4,632 元部│18.8％│自96年3 月8 日起至96年9 月7 日止，延滯第一個│
│      │            │分自96年3 月8 │      │月者，當月計付逾期手續費100 元；延滯第二個月│
│      │            │日起至清償日止│      │者，當月計付逾期手續費300 元；延滯第三個月以│
│      │            │              │      │上者，每月計付逾期手續費600 元。            │
└───┴──────┴───────┴───┴──────────────────────┘
~T56X24L20;
